臺灣宜蘭地方法院刑事判決　　　　　　　 93年度易字第454號
公　訴　人　臺灣宜蘭地方法院檢察署檢察官
被　　　告　甲○○　男　43歲.
上列被告因竊盜案件，經檢察官提起公訴（93年度偵字第3079號）
，及併案審理（93年度偵字第3134號），本院判決如下：
    主  文
甲○○連續竊盜，處有期徒刑柒月。
    事  實
一、甲○○基於意圖為自己不法所有之概括犯意，先後於附表所
    列之時間、地點，以附表所列之方法，連續竊得附表所列之
    他人動產。嗣經警分別於民國93年7 月8 日中午12時許，在
    宜蘭縣宜蘭市○○○路448 巷18弄人情味社區地下室停車場
    尋獲附表編號1 之車輛，並自該車車門、車內遺留之飲料空
    瓶採取指紋送驗，鑑定結果驗得甲○○之指紋，因而得知上
    情；於93年6 月27日上午9 時許，在宜蘭縣頭城鎮○○路段
    某土地公廟旁，因發現甲○○刻正駕駛懸掛車牌號碼為IS-5
    968 號小貨車有異狀，向前盤查時始悉上開小貨車之車身即
    為附表編號2 之車輛，並扣得置於車內甲○○所有之大陸地
    區通行證、
    、手機1 只、IS-5968 車牌2 面、印章2 枚、支票2 張、電
    話簿1本。
二、案經宜蘭縣警察局宜蘭分局報告臺灣宜蘭地方法院檢察署檢
    察官偵查起訴暨宜蘭縣警察局移送檢察官簽併審理。
    理  由
一、訊據被告甲○○矢口否認上開連續竊盜犯行，辯稱：附表編
    號1 之車輛，是住在頭城竹安地區之丙○○，於93年6 月間
    擬出售予伊，伊看過並沒有買受；編號2 之車輛，也是丙○
    ○於93年6 、7 月間左右，以新臺幣20,000元出售予伊，丙
    ○○說要回去拿鑰匙及車籍資料，幾分鐘後警察就到了云云
    。然查：
（一）附表編號1 之小貨車之失竊過程，業經證人丁○○、蘭語
      圖書社業務員戊○○指述甚詳，並有宜蘭縣警察局車輛協
      尋電腦輸入單、車輛竊盜、車牌失竊資料個別查詢報表--
      查詢車輛認可資料各1 份在卷可稽。次查，警員於發現失
      竊車輛後，自該車車門、車內遺留之飲料空瓶採取指紋，
      經送內政部警政署刑事警察局鑑定結果驗得被告之指紋，
      此有採證照片12張、刑事案件證物採驗紀錄表、該局93年
      8 月2 日刑紋字第0930156388號鑑驗書、指紋卡片等為證
      ，顯見該車輛於為警查獲前均由被告使用中。被告於偵查
      中辯稱該車為住在頭城竹安地區之丙○○所竊，伊都沒有
      碰車子；於本院審理時則辯稱丙○○擬出售予伊，伊有在
      車上喝飲料云云，除就有無碰觸車輛乙節前後所辯矛盾外
      ，經循被告所述「丙○○」之特徵，查詢戶政及入出境等
      資料結果，該員早已於88年9 月10日即已遷出國外，此有
      卷附法務部戶役政連結作業系統、入出境查詢、丙○○之
      全國刑案資料查註表各1 件可資佐證，該車輛自不可能係
      由丙○○所竊或由丙○○交付被告。職是之故，被告置辯
      各語，與事證未符，毫無可採，綜上，此部分竊盜犯行，
      應屬甚明。
（二）附表編號2 之小貨車之失竊過程，業經證人即被害人乙○
      ○於本院審理時供陳明確，並有車輛竊盜、車牌失竊資料
      個別查詢報表--查詢車輛認可資料1 份在卷可稽。次查，
      證人即當地鄰長呂博於偵查中結稱，伊曾目睹被告駕駛車
      身紅色、車牌號碼IA-7615 號之車輛，並於發現被告正將
      IS-5968 車牌懸掛於上開紅色車身車輛上時，即刻報告警
      員林伯蔚；證人即查獲被告之警員林伯蔚則於偵查中結稱
      ，有鄰居報警發現被告持有車牌號碼IS-5968 號車輛，近
      日車身顏色由藍變紅，伊遂前往現場盤查，被告見事跡敗
      露遂拔腿逃竄等語。綜核證人呂博、林伯蔚所言，可知確
      係由被告將編號2 車輛之車身顏色、車牌變換，其企圖掩
      飾犯行甚為明顯。再觀警方於車內所扣得被告所有之大陸
      地區通行證、
      1 件、手機1 只、IS- 5968車牌2 面、印章2 枚、支票 2
      張、電話簿1 本等物，多屬被告隨身之物，可徵其已使用
      該車一段時間，所辯是丙○○說要回去拿鑰匙及車籍資料
      ，幾分鐘後警察就到了云云，是除丙○○此段時間未在國
      內而不可採，已如前述外，亦顯示應非被告取得車輛未幾
      即遭查獲之情形，所言不足採信。末參該車自失竊即93年
      6 月24日凌晨3 時40分許至查獲即同月27日上午9 時許為
      止僅隔數日即因持有該車輛而遭查獲，被告提出係向他人
      取得買受之辯詞，又無任何合理之處，總據前陳，本件係
      由被告所竊，亦應屬明確，犯行可堪認定，應依法論科。
二、核被告所為，均係犯刑法第320 條第1 項之竊盜罪。被告先
    後2 次竊盜犯行，時間緊接，方法相同，觸犯構成要件相同
    之罪，顯係基於概括犯意反覆為之，應依刑法第56條連續犯
    之規定，以一罪論並加重其刑。公訴人雖僅就起訴書所載附
    表編號1 之竊盜犯行提起公訴，惟其所移送併辦附表編號 2
    之犯行，與起訴部分具有連續犯之關係，自為起訴效力所及
    ，本院應併予審判。爰審酌被告前有竊盜等前科（惟未構成
    累犯）、素行不佳、此2 次竊盜之手段、所得財物之價值、
    犯後飾詞否認，未見悔意之態度等其他一切情狀，量處如主
    文所示之刑。至扣案被告所有之大陸地區通行證、
    保卡、IS -5968行照、交通罰單各1 件、手機1 只、IS-596
    8 車牌2 面、印章2 枚、支票2 張、電話簿1 本，非供犯本
    件竊盜罪所用之物，不併為沒收之諭知，附此敘明。
據上論斷，應依刑事訴訟法第299 條第1 項前段，刑法第56條、
第320 條第1 項、罰金罰鍰提高標準條例第1 條前段，判決如主
文。
本案經檢察官陳嘉瑜到庭執行職務
中　　華　　民　　國　　94　　年　　2 　　月　　2 　　日
                         臺灣宜蘭地方法院刑事第四庭
                             審判長法  官  林惠玲
                                   法  官  劉家祥
                                   法  官　郭淑珍
以上正本證明與原本無異。
如不服本判決，應於判決送達後10日內向本院提出上訴狀（應抄
附繕本）。
                                   書記官  林秀麗
中　　華　　民　　國　　94　　年　　2 　　月　　3 　　日
附錄本案論罪科刑法條全文：
刑法第320條第1項
(普通竊盜罪、竊佔罪)
意圖為自己或第三人不法之所有，而竊取他人之動產者，為竊盜
罪，處五年以下有期徒刑、拘役或五百元以下罰金。
附表：
┌─┬──────┬─────┬───┬───────┐
│編│時間地點    │犯罪手段  │被害人│所得財物      │
│號│            │          │      │              │
├─┼──────┼─────┼───┼───────┤
│1 │93年6 月19日│以不詳方法│丁○○│車號IA-6053 號│
│  │下午5 時30分│竊取      │登記於│小貨車及置於車│
│  │許至同月21日│          │蘭語圖│內之英文書及複│
│  │上午8 時許在│          │書社名│習講義約600 本│
│  │宜蘭縣宜蘭市│          │下    │左右          │
│  │農權路2 段大│          │      │              │
│  │雅書局旁    │          │      │              │
├─┼──────┼─────┼───┼───────┤
│2 │同上月24日凌│同上      │乙○○│車號IA-7615 號│
│  │晨3 時40分許│          │      │小貨車及置於車│
│  │在宜蘭縣宜蘭│          │      │上之小型錄音機│
│  │市○○路15之│          │      │1 台、該車行車│
│  │15號前      │          │      │執照、被害人及│
│  │            │          │      │其妻王秋鳳之駕│
│  │            │          │      │駛執照各1 枚  │
└─┴──────┴─────┴───┴───────┘
